【裁判字號】    99,訴,441
【裁判日期】    990625
【裁判案由】    毒品危害防制條例
【裁判全文】
臺灣基隆地方法院刑事判決               99年度訴字第441號
公  訴  人  臺灣基隆地方法院檢察署檢察官
被      告  乙○○
上列被告因毒品危害防制條例案件，經檢察官提起公訴（99年度
毒偵字第714 號），被告於準備程序進行中，就被訴事實為有罪
之陳述，經本院合議庭裁定由受命法官獨任進行簡式審判程序，
判決如下：
    主  文
乙○○施用第一級毒品，累犯，處有期徒刑玖月，扣案之第一級
毒品海洛因壹包（驗餘淨重合計零點零捌零公克）併同無法析
離之包裝袋沒收銷燬之，扣案之注射針筒壹支沒收之。
    事  實
一、乙○○有下列前案紀錄（構成累犯），及施用毒品執行觀察
    、勒戒、強制戒治之紀錄：
  (一)前因施用毒品案件，經裁定送觀察、勒戒後，認有繼續施用
    毒品之傾向，復經裁定令入戒治處所施以強制戒治，於民國
    91年7 月19日戒治期滿，並由臺灣基隆地方法院檢察署檢察
    官以91年度戒毒偵字第45號為不起訴處分確定。
  (二)復因施用第一、二級毒品案件，經最高法院以94年度台上字
    第1325號各判處有期徒刑7 月、5 月確定；另因竊盜案件，
    經本院以93年度簡上字第157 號判處有期徒刑5 月確定，上
    開2 案合併應執行有期徒刑1 年3 月（下稱甲罪）。再因施
    用第一級毒品案件，經本院以94年度訴字第381 號判處有期
    徒刑8 月確定（下稱乙罪）。甲乙2 罪接續執行，於96年5
    月1 日執行完畢（構成累犯）。
  (三)復因施用毒品案件，經本院於96年9 月19日以96年度訴字第
    633 號判決判處有期徒刑8 月確定（下稱丙罪）；又因施用
    毒品案件，經本院於96年12月18日以96年度訴字第919 號判
    決判處有期徒刑7 月確定（下稱丁罪）；另因施用毒品案件
    ，經本院於97年3 月31日以97年度訴字第340 號判決判處有
    期徒刑8 月確定（戊罪）。丙丁2 罪合併定應執行為有期徒
    刑1 年，並與戊罪接續執行，於98年8 月11日假釋期滿，假
    釋未經撤銷未執行之刑，以已執行論（構成累犯）。
二、詎其猶未戒除毒癮，基於施用第一、二級毒品之犯意，於99
    年4 月21日晚間8 時許，在基隆市○○區○○路廟口公廁內
    ，以將海洛因、甲基安非他命倒入注射針筒加水混合注射身
    體之方式，同時非法施用第一、二級毒品海洛因、甲基安非
    他命1 次，嗣經警於99年4 月22日下午3 時40分許，在基隆
    市○○區○○路20巷口盤查查獲，並扣得第一級毒品海洛因
    1 包（驗餘淨重0.0380公克）及注射針筒1 支。
三、案經基隆市警察局第二分局報告臺灣基隆地方法院檢察署檢
    察官偵查起訴。
    理  由
一、本件被告所犯者非為死刑、無期徒刑、最輕本刑為3 年以上
    有期徒刑之罪或高等法院管轄第一審案件，其於準備程序進
    行中，先就被訴事實為有罪之陳述，經告知其簡式審判程序
    之旨，並聽取公訴人及被告之意見後，本院依刑事訴訟法第
    273 條之1 第1 項之規定，裁定由受命法官獨任進行簡式審
    判程序，且依同法第273 條之2 規定，簡式審判程序之證據
    調查，不受第159 條第1 項、第161 條之2 、第161 條之3
    、第163 條之1 及第164 條至第170 條規定之限制，合先敘
    明。
二、上開事實，業據被告於本院準備程序及審理時坦承在卷，而
    被告為警查獲所採集之尿液經送臺灣尖端先進生技醫藥股份
    有限公司以酵素免疫分析法初步檢驗鴉片類、安非他命類為
    陽性，並以氣相層析質譜分析法確認檢驗後，結果呈施用第
    一級毒品海洛因代謝後之嗎啡陽性反應及甲基安非他命陽性
    反應，有該公司濫用藥物檢驗報告、被告之尿液檢體委驗單
    各1 份附卷可稽，復參以酵素免疫分析或薄層定性分析等方
    式為初步篩檢者，檢驗結果固有相當程度偽陽性之可能，然
    以氣相層析質譜儀分析法之儀器為交叉確認者，檢驗結果出
    現偽陽性之機率則極低，因而具有公信力，核足為對被告為
    不利之認定。而查獲之1 包白色物品，業經基隆市警察局第
    二分局初步鑑驗，及交通部民用航空局航空醫務中心鑑定，
    檢出海洛因成分，有基隆市警察局第二分局毒品初步鑑驗報
    告書、交通部民用航空局航空醫務中心毒品鑑定書各1 份在
    卷可稽，另有扣案上開物品為佐，足認被告自白與事實相符
    。又被告前因施用毒品案件，經裁定送觀察、勒戒後，認有
    繼續施用毒品之傾向，復經裁定令入戒治處所施以強制戒治
    ，於91年7 月19日戒治期滿，並由臺灣基隆地方法院檢察署
    檢察官以91年度戒毒偵字第45號為不起訴處分確定等情，亦
    有臺灣高等法院被告前案紀錄表附卷足佐。綜上所陳，被告
    於前次強制戒治於91年7 月19日執行完畢，5 年內業已再犯
    上述事實欄一、(二)所示之施用毒品違反毒品危害防制條例案
    件，經法院判處罪刑確定，其又再犯本案施用第一級毒品海
    洛因，罪證明確，犯行洵堪認定，自應依法論科。
三、論罪科刑部分：
  (一)查海洛因、甲基安非他命係毒品危害防制條例第2 條第2 項
    第1 款、第2 款所定之第一級與第二級毒品，核被告所為係
    犯毒品危害防制條例第10條第1 項之施用第一級毒品罪，及
    第10條第2 項之施用第二級毒品罪。被告持有第一級毒品海
    洛因及第二級毒品甲基安非他命之低度行為，應為施用第一
    級毒品及第二級毒品之高度行為所吸收，不另論罪。
  (二)而被告同時非法施用第一級毒品海洛因及第二級毒品安非他
    命1 次，係一行為觸犯上開2 罪名，為想像競合犯，應依刑
    法第55條規定，從較重之施用第一級毒品罪處斷，起訴書指
    被告其所犯上開2 罪，犯意各別，行為互殊，請分論併罰等
    語，容有未洽。
  (三)被告有事實欄一、所載之前案紀錄暨科刑執行情形，有臺灣
    高等法院被告前案紀錄表在卷可稽，其於受事實欄一、(二)、
    (三)所示有期徒刑之執行完畢後，5 年內故意再犯有期徒刑以
    上之本罪，為累犯，應依刑法第47條第1 項之規定加重其刑
    。
  (四)爰審酌被告犯罪之動機在於解除生理之癮、曾有施用毒品之
    前科仍不知戒除，惟犯罪後坦承犯行，且所犯之施用毒品犯
    行乃戕害自己身心健康，並未危及他人等一切情狀，分別量
    處如主文所示之刑，並定應其執行之刑。
四、沒收部分：
  (一)扣案之第一級毒品海洛因1 包（驗餘淨重合計0.0380公克）
    併同無法析離之包裝袋，包裝袋應與毒品整體視為查獲之毒
    品，依毒品危害防制條例第18條第1 項前段之規定，宣告沒
    收銷燬之（蓋無論以何種方式包裝袋與其內裝之毒品，包裝
    袋內均會有極微量毒品殘留，故上述包裝袋應整體視為查獲
    毒品，一併依前揭規定宣告沒收銷燬之，參見最高法院95年
    度臺上字第3739號、第73 54 號判決）。
  (二)另扣案之注射針筒1 支係供被告施打注射施用第一、二級毒
    品海洛因、甲基安非他命所用之物，為被告所有供其施用毒
    品之用，業據被告於偵訊及本院審理時供述明確，併依刑法
    第38條第1 項第2 款均宣告沒收之。
據上論斷，應依刑事訴訟法第273 條之1 第1 項、第299 條第1
項前段，毒品危害防制條例第10條第1 項、第2 項、第18條第1
項前段、第23條第2 項，刑法第11條、第47條第1 項、第55條、
第38條第1 項第2 款，判決如主文。
本案經檢察官甲○○到庭執行職務。
中    華    民    國    99    年    6     月    25    日
                  刑事第三庭法  官  黃永定
以上正本證明與原本無異。
如不服本判決應於收受本判決後10日內向本院提出上訴書狀，其
未敘述上訴理由者，並得於提起上訴後10日內向本院補提理由書
狀（均須按他造當事人之人數附繕本）「切勿逕送上級法院」。
中    華    民    國    99    年    6     月    25    日
                            書記官  劉珍珍
附錄論罪法條：
毒品危害防制條例第10條
I施用第一級毒品者，處6月以上5年以下有期徒刑。
II施用第二級毒品者，處3年以下有期徒刑。

司法院資訊處製作；財團法人民間司法改革基金會備份。
